臺灣板橋地方法院刑事判決　　　　　　 100年度易字第2593號
公　訴　人　臺灣板橋地方法院檢察署檢察官
被　　　告　侯坤宏
　　　　　　張禧中
上列被告因詐欺案件，經檢察官提起公訴（99年度偵緝字第2124
號、100 年度偵緝字第1643號），本院依簡式審判程序判決如下
：
    主  文
侯坤宏共同意圖為自己不法之所有，以詐術使人將本人之物交付
，共捌罪，各處有期徒刑月，如易科罰金，均以新臺幣壹仟元
折算壹日。應執行有期徒刑壹年肆月，如易科罰金，以新臺幣壹
仟元折算壹日。
張禧中共同意圖為自己不法之所有，以詐術使人將本人之物交付
，共捌罪，各處有期徒刑肆月，如易科罰金，均以新臺幣壹仟元
折算壹日。應執行有期徒刑貳年，如易科罰金，以新臺幣壹仟元
折算壹日。
    事  實
一、緣侯坤宏前於民國92年11月間，曾向安信信用卡股份有限公
    司（嗣更名為永豐信用卡股份有限公司，已於98年5 月31日
    併入永豐商業銀行股份有限公司《下稱永豐銀行》，由永豐
    銀行承受其信用卡交易之一切權利義務）申請核發信用卡2
    張（卡號分別為0000000000000000號、0000000000000000號
    ），信用額度合計新臺幣（下同）1 萬元。嗣侯坤宏於98年
    底失業期間，在報紙分類廣告上見到張禧中所刊登、內容為
    「信用卡無額度、刷卡換現金、卡爆可再刷」之訊息，打電
    話與張禧中聯繫後，明知其當時失業無固定收入，並無支付
    能力，且其與張禧中均無償還信用卡消費款項之意願，竟與
    張禧中共同基於意圖為自己不法所有之犯意聯絡，利用在航
    空器上進行信用卡交易，特約商店不能立即與發卡銀行連線
    以查悉持卡人信用狀況之機會，分別實行下列行為：
  (一)由侯坤宏將上開信用卡2 張，交付予張禧中，並同意張禧中
    可持以刷卡消費。嗣由張禧中於99年1 月1 日至桃園國際機
    場，搭乘長榮航空股份有限公司（下稱長榮公司）BR805 號
    客機，於前往澳門地區途中，持上開卡號0000000000000000
    號之信用卡1 張，向空服人員佯稱擬以刷卡方式，購買價值
    13,940元之商品，致該空服人員陷於錯誤，於張禧中在簽帳
    單上簽署「侯坤宏、張CHANG 」後，將該等商品交付予張禧
    中。
  (二)由張禧中於99年1 月1 日，從澳門地區機場搭乘長榮公司BR
    818 號客機，於返回桃園國際機場途中，持上開卡號000000
    0000000000號信用卡1 張，向空服人員佯稱擬以刷卡方式，
    購買價值11,460元之商品，致該空服人員陷於錯誤，於張禧
    中在簽帳單上簽署「侯坤宏、張CHANG 」後，將該等商品交
    付予張禧中。
  (三)由張禧中於99年1 月18日，至桃園國際機場搭乘港龍航空有
    限公司KA487 號客機，於前往香港地區途中，持上開卡號00
    00000000000000號信用卡1 張，向空服人員佯稱擬以刷卡方
    式，購買價值港幣300 元之商品，致該空服人員陷於錯誤，
    於張禧中在簽帳單上簽署「張CHANG 」後，將該等商品交付
    予張禧中。
  (四)由張禧中於99年1 月19日，從香港地區機場搭乘長榮公司BR
    858 號客機，於返回桃園國際機場途中，持上開卡號000000
    0000000000號信用卡1 張，向空服人員佯稱擬以刷卡方式，
    購買價值10,310元之商品，致該空服人員陷於錯誤，於張禧
    中在簽帳單上簽署「張CHANG 」後，將該等商品交付予張禧
    中。
  (五)嗣因張禧中遺失上開信用卡2 張，由侯坤宏於99年2 月1 日
    向永豐銀行申請補發，再取得信用卡2 張（卡號分別為0000
    000000000000號、0000000000000000號）。隨即由侯坤宏於
    99年2 月6 日至桃園國際機場，搭乘長榮公司BR807 號客機
    ，於前往澳門地區途中，持上開申請補發取得之信用卡2 張
    ，接續向空服人員佯稱擬以刷卡方式，購買價值7,220 元、
    9,990 元之商品，致該空服人員陷於錯誤，於侯坤宏在簽帳
    單上簽名後，將該等商品交付予侯坤宏。
  (六)由侯坤宏於99年2 月1 日，從澳門地區機場搭乘長榮公司BR
    802 號客機，於返回桃園國際機場途中，持上開申請補發取
    得之信用卡2 張，接續向空服人員佯稱擬以刷卡方式，購買
    價值12,670元、10,020元之商品，致該空服人員陷於錯誤，
    於侯坤宏在簽帳單上簽名後，將該等商品交付予侯坤宏。
  (七)由侯坤宏於99年2 月7 日至桃園國際機場，搭乘長榮公司BR
    801 號客機，於前往澳門地區途中，持上開申請補發取得之
    信用卡2 張，接續向空服人員佯稱擬以刷卡方式，購買價值
    15,950元、12,640元之商品，致該空服人員陷於錯誤，於侯
    坤宏在簽帳單上簽名後，將該等商品交付予侯坤宏。
  (八)由侯坤宏於99年2 月7 日，從澳門地區機場搭乘長榮公司BR
    818 號客機，於返回桃園國際機場途中，持上開申請補發取
    得之信用卡2 張，接續向空服人員佯稱擬以刷卡方式，購買
    價值12,410元、14,520元之商品，致該空服人員陷於錯誤，
    於侯坤宏在簽帳單上簽名後，將該等商品交付予侯坤宏。
    得手後，詐得商品均由張禧中利用電腦網際網路，約以刷卡
    金額6 成之價格，販賣予不知情之他人，得款與侯坤宏朋分
    （侯坤宏分得2 萬餘元），花用一空。嗣因永豐銀行察覺有
    異，且經催繳帳款，侯坤宏均不予置理，向侯坤宏提出刑事
    告訴，始循線查悉上情。
二、案經永豐銀行訴請臺灣板橋地方法院檢察署檢察官偵查起訴
    。
    理  由
一、按除被告所犯為死刑、無期徒刑、最輕本刑為3 年以上有期
    徒刑之罪或高等法院管轄第一審案件者外，於第一次審判期
    日前之準備程序進行中，被告先就被訴事實為有罪之陳述時
    ，審判長得告知被告簡式審判程序之旨，並聽取當事人、代
    理人、辯護人及輔佐人之意見後，裁定進行簡式審判程序。
    受命法官行準備程序，與法院或審判長有同一之權限，刑事
    訴訟法第273 條之1 第1 項、第279 條第2 項前段定有明文
    。經核本件被告二人所犯係死刑、無期徒刑、最輕本刑為3
    年以上有期徒刑以外之罪，渠等於準備程序中就被訴事實均
    為有罪之陳述，經受命法官告知簡式審判程序之旨，並聽取
    公訴人及被告二人之意見後，本院認宜進行簡式審判程序，
    裁定由受命法官獨任依簡式審判程序審理。故本件之證據調
    查，依刑事訴訟法第273 條之2 規定，不受同法第159 條第
    1 項、第161 條之2 、第161 條之3 、第163 條之1 及第16
    4 條至第170 條規定之限制，合先敘明。
二、上揭事實，迭據被告侯坤宏、張禧中於檢察官偵訊及本院審
    理時認罪不諱，核與證人即告訴代理人陳慕勤於檢察官偵訊
    時之指訴情節相合，並有信用卡申請書影本（見99年度他字
    第1904號卷第6 頁）、信用卡核發補發列印資料（同上卷第
    8 至15頁）、消費繳款資料查詢及繳款帳單（同上卷第16至
    21頁）、侯坤宏入出境資料連結作業（同上卷第21頁）、簽
    帳單影本（同上卷第34至52頁）、張禧中入出境資料連結作
    業（見99年度偵緝字第2124號卷第79頁）、長榮公司旅客艙
    單資料（同上卷第32至71頁、90至98頁）附卷可稽，足認被
    告二人之自白均與事實相符。本案事證明確，被告二人之犯
    行均堪認定，應依法論科。
三、核被告侯坤宏、張禧中所為，均係犯刑法第339 條第1 項之
    詐欺取財罪。就上開犯行，被告二人互有犯意聯絡及行為分
    擔，均為共同正犯。起訴書認被告二人先後多次犯行，均屬
    接續犯。惟按接續犯之成立，係指數個舉動於密切接近之時
    地實施，侵害同一法益，各舉動之獨立性極為薄弱，依一般
    社會健全觀念，難以強行分開，在刑法評價上以合為包括之
    一行為予以評價較為合理，而為包括之一罪。查上揭事實欄
    第一項(五)至(八)部分，每次在同一班機上，於密切接近之時間
    各實行二次詐欺取財，侵害同一法益，其在同一班機上之二
    次詐欺取財之獨立性極為薄弱，固應分別論以接續犯，而各
    成立一罪。惟就上揭事實欄第一項(一)至(八)彼此之間，洵與上
    述接續犯之要件不符，依一般社會觀念，應理解為各自獨立
    之行為，換言之，被告二人先後八次由張禧中或侯坤宏搭乘
    不同班機，分別實行詐欺取財罪，其犯意各別，行為互殊，
    應予分論併罰，而各成立八罪。公訴人認全部僅成立一罪，
    尚有誤會。又起訴書犯罪事實欄第一項(一)略敘：「張禧中於
    取得侯坤宏信用卡後，另交付與友人盧建任（另行通緝），
    由盧建任以相同手法搭乘班機出境後，盜刷侯坤宏之信用卡
    以詐得免稅商品」等語，惟就盧建任所謂盜刷之時間、地點
    及金額等重要事實，一概付之厥如，難謂已在起訴範圍之列
    ，此部分復與上開論罪科刑部分不具裁判上或實質上一罪之
    關係，非屬本院可得審究，應由檢察官進一步偵辦後再另行
    依法處理，附此敘明。爰審酌被告二人正值青壯年齡，不思
    以正途謀財，竟由被告張禧中以登報招攬之方式，徵得被告
    侯坤宏之合意，利用在航空器上進行信用卡交易，特約商店
    不能立即與發卡銀行連線以查悉持卡人信用狀況之機會，共
    同以超刷信用卡購物之手段詐財，行徑囂張，對於告訴人所
    造成之損害不輕，兼衡其犯罪之動機、目的、分工情形、各
    自獲取不法利益之數額及自始至終均坦承犯行，惟迄今未予
    告訴人成立和解，亦未賠償損害等一切情狀，分別量處如主
    文所示之刑，並定其應執行刑，及諭知各宣告刑及其應執行
    刑如易科罰金之折算標準，以資懲儆。
據上論斷，應依刑事訴訟法第273 條之1 第1 項、第299 條第1
項前段，刑法第28條、第339 條第1 項、第41條第1 項前段、第
8 項、第51條第5 款，刑法施行法第1 條之1 第1 項、第2 項前
段，判決如主文。
本案經檢察官陳旭華到庭執行職務。
中    華    民    國   100    年    9     月    30    日
                  刑事第九庭   法  官 朱嘉川
以上正本證明與原本無異。
如不服本判決應於收受送達後10日內向本院提出上訴書狀，並應
敘述具體理由；其未敘述上訴理由者，應於上訴期間屆滿後20日
內向本院補提理由書（均須按他造當事人之人數附繕本）「切勿
逕送上級法院」。
                               書記官 蘇宥維
中    華    民    國   100    年    9     月    30    日
附錄本案論罪科刑法條全文：
中華民國刑法第339 條：
意圖為自己或第三人不法之所有，以詐術使人將本人或第三人之
物交付者，處5 年以下有期徒刑、拘役或科或併科1 千元以下罰
金。
以前項方法得財產上不法之利益或使第三人得之者，亦同。
前二項之未遂犯罰之。